+56997860852 iehp2013@gmail.com

Acerca de mi

Trabajador chileno del área de ventas al por menor. Con vocación a la atención del cliente y más de 3 años de experiencia en tiendas del sector retail, supermercados y patios de comida

- Avenida 21 de Mayo #1713, Concepción Biobío Chile
- Lender Chilena, Hombre RUN 19213893-0 28 años

Ignacio Herrera Parra

Media

3 años de experiencia

Experiencia Laboral

Pizzero

Grupo Telepizza, Alimentos abr. 2022 - oct. 2022 Elaboración de pizzas y complementos. Atención al cliente en mesón y manejo de caja.

Ejecutivo de ventas tarjetas y seguros unimarc

Salesland, Comercio oct. 2018 - feb. 2020 Venta de tarjeta de crédito UNIMARC y seguros UNICARD

Ejecutivo financiero

empresas la polar, Retail jun. 2018 - ago. 2018

Asesor de ventas

Ripley Mall del Centro, Retail abr. 2018 - may. 2018

Lider xtrem temporada escolar

SAMSONITE CHILE, Comercio ene. 2018 - mar. 2018

Asesor de ventas carteras secret

SAMSONITE CHILE, Retail ago. 2017 - dic. 2017

Asesor de ventas maletas saxoline

SAMSONITE CHILE, Retail jun. 2017 - ago. 2017

Apoyo secret temporada día de la madre.

SAMSONITE CHILE, Retail may. 2017 - may. 2017

Asesor de ventas xtrem

SAMSONITE CHILE, Retail ene. 2017 - mar. 2017

Formación Académica

Enseñanza Media

Colegio Integral de Adultos C.E.I.A Quillota. Presencial Egresado Egresado 2013

Habilidades

Microsoft Office - Nivel medio

Idiomas

Inglés - Nivel medio

Español - Nivel alto

Expectativa de renta

\$500.000 pesos líquido mensual